Inventaris van het archief van de Directie Sociale Verzekeringen en taakvoorgangers van het Ministerie van Sociale Zaken en Werkgelegenheid, 1990 - 2001
Nationaal Archief, Den Haag
- Taakuitvoering, B
  - Algemene vraagstukken en financiering, B.1
    - Sociale verzekeringsaspecten van de Ziekenfondswet en de Algemene Wet Bijzondere Ziektekosten, B.1.3
      - Stukken betreffende het informeren van de minister en staatssecretaris van Sociale Zaken en Werkgelegenheid over de voorgenomen wijzigingen in de Ziekenfondswet (ZW), de Wet op de Toegang tot Ziektekostenverzekeringen (WTZ) en de Algemene Wet Bijzondere Ziektekosten (AWBZ)., 1995 - 2001; 184-186; 3 pakken
        - 1995 - 2000, 184
        - 1997 - 1999, 185
        - 2000 - 2001, 186
      - Stukken betreffende het vaststellen van de regeling tot wijziging van de Regeling van 22 december 1989, houdende regels omtrent gemoedsbezwaarden voor de sociale verzekeringswetten, Stcrt. 252, in verband met de uitbreiding van de kring van verzekerden op grond van de Ziekenfondswet met zelfstandigen., 1999; 187; 1 omslag
    - Sociale verzekeringsaspecten van emancipatie, arbeid en zorg, B.1.4
      - Stukken betreffende het tot stand komen van het voorstel van Wet tot wijziging van het Burgerlijk Wetboek en van de Wet Gelijke Behandeling van Mannen en Vrouwen (gelijke behandeling van mannen en vrouwen op het terrein van de bovenwettelijke sociale zekerheid)., 1988 - 1993; 188-192; 5 pakken
        - 1988, 188
        - 1988 - 1990, 189
        - 1990 - 1992, 190
        - 1992 - 1993, 191
      - Reacties op het wetsvoorstel, 1989 - 1993; 192
      - Circulaires aan de Rijksconsulenten Sociale Zaken en de gemeentebesturen inzake gelijke behandeling van gehuwde vrouwen ingevolge de Wet Werkeloosheidsvoorziening (WWV) en inhouding vereveningsbijdrage op uitkeringen ingevolge de WWV, de Wet Inkomensvoorziening Oudere en gedeeltelijk Arbeidsongeschikte werkloze Werknemers (IOAW) en de Wet Inkomensvoorziening Oudere en gedeeltelijk Arbeidsongeschikte gewezen Zelfstandigen (IOAZ) in geval van nabetaling., 1990; 193; 1 omslag
      - Nota betreffende jurisprudentie op het gebied van de gelijke behandeling van mannen en vrouwen, met bijlagen., 1990; 194; 1 omslag
      - Stukken betreffende het adviseren aan de staatsecretaris van Sociale Zaken en Werkgelegenheid met betrekking tot het eindrapport Sociale zekerheid in het geval van flexibele arbeidsrelaties en de samenvatting van het onderzoek., 1990; 195; 1 omslag
      - Circulaires aan de Rijksconsulentschappen van het Directoraat-Generaal Sociale Zekerheid inzake wijzigingen van de Wet van 24 april 1985 (Stb. 230) en van de Invoeringswet Stelselherziening Sociale Zekerheid betreffende de gelijke behandeling van mannen en vrouwen in het kader van de Wet Werkloosheidsvoorziening (WWV) en toelichting op de uitvoering van onderdelen van de WWV., 1990 - 1991; 196; 1 omslag
      - Stukken betreffende de verzelfstandiging van uitkeringsgerechtigden en de kosten van individualisering en gelijke behandeling op het terrein van de sociale zekerheid, waaronder het adviseren van de minister en staatssecretaris van Sociale Zaken en Werkgelegenheid ten behoeve van besprekingen van de Zeshoek (een overleg tussen de belangrijkste ministeries op financieel- en sociaal-economisch gebied) en de Uitgebreide Commissie voor Emancipatiebeleid., 1990 - 1991; 197; 1 omslag
      - Stukken betreffende het opstellen en behandelen van nota's over ouderenbeleid met betrekking tot arbeid, inkomen en emancipatie van vrouwen., 1990 - 1993; 198-199; 2 pakken
        - 1990, 198
        - 1990 - 1993, 199
      - Stukken betreffende het tot stand komen van het voorstel van Wet tot wijziging van de Wet van 24 april 1985 (Stb. 230) en van de Invoeringswet Stelselherziening Sociale Zekerheid (Invoering gelijke uitkeringsrechten van mannen en vrouwen en wijziging voor de duur van de uitkering)., 1990 - 1993; 200-201; 2 pakken
        - 1990, 200
        - 1991 - 1993, 201
      - Circulaires aan de gemeentebesturen inzake wijziging van de Wet van 24 april 1985 (Stb. 230) en van de Invoeringswet Stelselherziening Sociale Zekerheid betreffende de gelijke behandeling van mannen en vrouwen in het kader van de Wet Werkloosheidsvoorziening (WWV) en toelichting op de toepassing van onderdelen van de WWV., 1990 - 1994; 202; 1 omslag
      - Stukken betreffende het beantwoorden van Kamervragen van L.S. Groenman en A.J. Schimmel van 21 maart 1990 met betrekking tot de gelijkstelling van ongehuwden en gehuwden in sociale zekerheidswetten., 1990 - 1994; 203; 1 omslag
      - Stukken betreffende het tot stand komen en schorsen van een Besluit houdende vernietiging van het Besluit van de Bedrijfsvereniging voor Tabaksverwerkende en Agrarische Bedrijven inzake de scholieren- en studentenregeling, en een concept-voorstel van Wet inzake een regeling sociale verzekeringen ten aanzien van gelegenheidsarbeid in de agrarische sector (ontheffingsregeling verzekeringsplicht voor marginale arbeid)., 1990 - 1994; 204-207; 4 pakken
        - 1990 - 1992, 204
        - 1992 - 1994, 205
        - 1994, 206
        - 1994, 207
      - Nota aan de minister en staatssecretaris van Sociale Zaken en Werkgelegenheid over de gelijke behandelingsaspecten van de mogelijkheid tot overdracht van de basisaftrek (toe te passen op de grondslag premieheffing volksverzekeringen en de grondslag heffing loon- en inkomstenbelasting)., 1991; 208; 1 omslag
      - Stukken betreffende het behandelen van de toepassing van de Ziektewet, de Wet op de arbeidsongeschiktheidsverzekering en de Werkloosheidswet in situaties waarin sprake is van zorgverlof., 1994; 209; 1 omslag
      - Stukken betreffende het adviseren van de staatssecretaris van Sociale Zaken en Werkgelegenheid ten behoeve van de behandeling van het concept-Wetsvoorstel Tweede Tranche Algemene Wet Arbeid en Zorg (AWAZ) in de Tweede Kamer., 1994 - 2002; 210; 1 pak
      - Stukken betreffende het tot stand komen van het Besluit houdende regels tot verruiming van het begrip passende arbeid voor schoolverlaters en academici (Besluit passende arbeid schoolverlaters en academici)., 1995; 211; 1 pak
      - Stukken betreffende het adviseren van de minister en staatssecretaris van Sociale Zaken en Werkgelegenheid over de voorzieningen voor gehandicapten in het reguliere onderwijs., 1995 - 1996; 212; 1 pak
      - Stukken betreffende het behandelen van de Nota Werken aan zekerheid, met betrekking tot het begrip passende arbeid in relatie tot flexibilisering van de arbeid., 1995 - 1998; 213; 1 omslag
      - Stukken betreffende het behandelen en evalueren van de Wet Premieregime bij Marginale Arbeid (PMA)., 1995 - 2000; 214-215; 2 pakken
        - 1996 - 1999, 214
        - 1999 - 2000, 215
      - Stukken betreffende het gezamenlijk met de minister van Financiën formuleren van een beleidslijn voor het verhelpen van knelpunten rond het verlofsparen uit loon en het formuleren van een antwoord op de motie van Van Vliet van 20 december 1995 hierover en het adviseren van de staatssecretaris van Sociale Zaken en Werkgelegenheid over de verstrekking van Air Miles door een werkgever aan eigen werknemers en het volgen van de fiscale regeling voor artiesten en beroepssporters bij premieheffing van werknemersverzekeringen., 1995 - 2001; 216; 1 omslag
      - Stukken betreffende het tot stand komen en uitvoeren van de Wet houdende de wijziging van de Ziektewet, de Wet op de Arbeidsongeschiktheidsverzekering (WAO), de Werkloosheidswet (WW) en enkele andere wetten in verband met het wegnemen van belemmeringen in sociale verzekeringswetten bij het opnemen van onbetaald verlof (Wet Onbetaald Verlof en Sociale Verzekeringen)., 1996 - 2000; 217-222; 5 pakken en 1 omslag
        - 1996 - 1997 feb. 06, 217
        - 1997 feb. 12 - juni, 218
        - 1997 juli - sep., 219
        - 1997 okt. - 1998 juli, 220
        - 1998 aug. - 1999, 221; omslag
        - 2000, 222
      - Stukken betreffende het tot stand komen van het voorstel van Wet houdende de wijziging van de Ziektewet en de Wet Arbeidsongeschiktheidsverzekering Zelfstandigen in verband met de invoering van een uitkering bij adoptieverlof., 1997 - 1999; 223; 1 pak
      - Nota aan de minister en staatssecretaris van Sociale Zaken en Werkgelegenheid inzake een wettelijke basisvoorziening voor verlof (zoals onder andere zorgverlof, studieverlof, sabbatverlof)., 1998; 224; 1 stuk
      - Stukken betreffende het tot stand komen van het Besluit van de Regeling houdende de aanwijzing van werkgevers en uitzonderingen op de verzekeringsplicht werknemersverzekeringen (Stcrt. 251), in verband met de uitzondering van de verzekeringsplicht werknemersverzekeringen voor gastouders en voor zelfstandigen, die een arbeidsverhouding met een tussenpersoon hebben., 1998 - 2000; 225; 1 pak
      - Stukken betreffende het behandelen van de rechtspositie van de alphahulpen ten aanzien van de onderlinge samenhang tussen de sociale zekerheid, de pensioenopbouw en de fiscaliteit., 1998 - 2001; 226; 1 pak
      - Stukken betreffende het opstellen en behandelen van het discussiestuk Keuzevrijheid en Sociale Verzekeringen en het opstellen van rapportages over het project SV-2002 van de Directie Sociale Verzekeringen, met als doel het ontwikkelen van nieuwe maatregelen om het aantal uitkeringsgerechtigden te laten dalen en de participatie van vrouwen aan arbeid te vergroten., 1998 - 2001; 227; 1 pak
      - Stukken betreffende het geven van commentaar op het concept-kabinetsstandpunt naar aanleiding van het advies van de Raad voor de Maatschappelijke Ontwikkeling (RMO) 'Alert op Vrijwilligers', over de mogelijkheden om met zo min mogelijk bureaucratie zoveel mogelijk aandacht te geven aan het facet vrijwilligerswerk bij beleidsontwikkeling., 1999 - 2000; 228; 1 omslag
      - Stukken betreffende het behandelen van het project Marktwerking Deregulering en Wetgevingskwaliteit (MDW); advies van de werkgroep Harmonisatie Ondernemers- en Zelfstandigenbegrip (HOZ) inzake de mogelijkheden om de ondernemers- en zelfstandigenbegrippen die in de Nederlandse wetgeving worden gehanteerd te harmoniseren, alsmede het kabinetsstandpunt met betrekking tot het MDW-project., 2000; 229; 1 omslag
      - Stukken betreffende het beantwoorden van vragen van de VVD-fractie, gesteld tijdens de plenaire behandeling van het Wetsvoorstel Arbeid en Zorg, over de problematiek van het verlofsparen in de metaalsector en het adviseren van de staatssecretaris van Sociale Zaken en Werkgelegenheid over het standpunt bepalen ten aanzien van de toepassing van het (wettelijke) verlofspaarregime., 2001; 230; 1 omslag
  - Werknemersverzekeringen, B.2
    - Inkomensbescherming bij ziekte, arbeidsongeschiktheid en werkloosheid, B.2.1
      - Ziekte, B.2.1.1
        - Stukken betreffende het behandelen van de silicoseproblematiek van oud-mijnwerkers met betrekking tot juridische, financiële, medische en sociaal-psychologische facetten., 1987 - 2001; 231-244; 13 pakken en 1 omslag
          - 1987 - 1992, 231
          - 1990 - 1992, 232
          - 1990 - 1994, 233
          - 1992 - 1993, 234
          - 1992 - 1993, 235
          - 1993 - 1994, 236
          - 1994, 237; omslag
          - 1994, 238
          - 1995 - 1996 feb. 05, 239
          - 1996 aug. 07 - nov. 21, 240
          - 1996 mei - aug. 06, 241
          - 1996 mrt. - apr., 242
          - 1996 nov. 25 - 1998, 243
          - 1999 - 2001, 244
            Bevat tevens het boekje Een kwestie van ereschuld (eindverslag van de Stichting Silicose Oud-Mijnwerkers).
        - Stukken betreffende het tot stand komen van het wetsvoorstel voor een Algemene Wet Bestuursrecht (AWB) (voltooiing eerste fase herziening rechterlijke organisatie) en het ontwerp van een algemene maatregel van bestuur houdende de aanpassing van enkele algemene maatregelen van bestuur aan de AWB en aan de Wet Terugdringing Ziekteverzuim (Aanpassingsbesluit AWB II Ministerie van Sociale Zaken en Werkgelegenheid)., 1989 - 1994; 245-246; 2 pakken
          - 1989 - 1992, 245
          - 1993 - 1994, 246
        - Stukken betreffende het adviseren van de staatssecretaris van Sociale Zaken en Werkgelegenheid inzake de behandeling van het Wetsvoorstel Verlenging en Flexibilisering van de Ziekengeldperiode in verband met de bevalling., 1990 - 1991; 247; 1 omslag
        - Stukken betreffende het voeren van overleg met en het beantwoorden van Kamervragen van A.J. Schimmel van 10 januari 1994, van H. de Hamer en E.H.C. Salomons van 19 september 1980 over het hoge ziekteverzuimpercentage onder straatmakers en van B. Bakker van 4 juni 1981 over de behandeling van rugklachten door ortho-manipulatie., 1990 - 1994; 248; 1 pak
        - Stukken betreffende het doen van een voorstel met betrekking tot de uitwerking van de overgangsmaatregel ten aanzien van bovenwettelijke aansprakelijkheid in verband met de voorgenomen wijzigingen in de Ziektewet en het Burgerlijk Wetboek., 1991; 249; 1 omslag
        - Stukken betreffende het goedkeuren van de wijziging van de Regelen Vrijwillige ziekengeldverzekering., 1991 - 1994; 250; 1 omslag
        - Stukken betreffende het tot stand komen van de Regeling inzake samenloop van ziekengeld met een Algemene Arbeidsongeschiktheidswet/Wet op de Arbeidsongeschiktheidsverzekering (AAW/WAO)-uitkering op grond van art. 34, lid 4 van de Ziektewet., 1991 - 1994; 251; 1 omslag
        - Stukken betreffende het tot stand komen van een algemene maatregel van bestuur (AMvB) houdende het niet uitkeren van ziektegeld over bepaalde verplichte vrije dagen indien die Collectieve Arbeidsovereenkomst (CAO) voorziet in verstrekking van vakantiebonnen die voorzien in de bestrijding van loonderving over die dagen., 1991 - 1994; 252; 1 omslag
        - Stukken betreffende het tot stand komen van het wijzigen van de Ziektewet, het Burgerlijk Wetboek en enkele andere wetten, alsmede het treffen van een regeling voor het overheidspersoneel, in verband met terugdringing van het ziekteverzuim (Wet Terugdringing Ziekteverzuim)., 1991 - 1995; 253-264; 12 pakken
          - Algemeen.1991 - 1995, 253-261
            - 1991, 253
            - 1991, 254
            - 1991 - 1992, 255
            - 1992, 256
            - 1992, 257
            - 1992, 258
            - 1992 - 1993, 259
            - 1993 - 1994, 260
            - 1995, 261
          - Reacties op het Wetsvoorstel Terugdringing Ziekteverzuim.1991 - 1995, 262-264
            - 1991 - 1993, 262
            - 1993 - 1994, 263
            - 1994 - 1995, 264
        - Stukken betreffende het tot stand komen van een algemene maatregel van bestuur (AMvB) inzake het stellen van regels op grond waarvan bedrijfsverenigingen werkgevers toestemming moeten geven om het risico van wettelijke ziekengeldverzekering zelf te dragen in het kader van de Terugdringing Ziektewet (TZ)., 1993 - 1994; 265; 1 pak
        - Stukken betreffende het tot stand komen van het ontwerp-Besluit houdende vaststelling van een algemene maatregel van bestuur als bedoeld in art. 17 van de Wet Terugdringing Arbeidsongeschiktheidsvolume (tijdelijke verlenging werkingsduur art. 29b Ziektewet)., 1994; 266; 1 omslag
        - Stukken betreffende het adviseren van de minister en staatssecretaris van Sociale Zaken en Werkgelegenheid inzake de wachttijd in de Ziektewet en de sociale verzekeringsplicht van deelvissers in privaatrechtelijke dienstbetrekking., 1994 - 2001; 267; 1 pak
        - Stukken betreffende het tot stand komen van het Besluit houdende vaststelling van een algemene maatregel van bestuur als bedoeld in art. XVII van de Wet Terugdringing Arbeidsongeschiktheidsvolume (tijdelijke verlenging werkingsduur art. 29b Ziektewet)., 1995 - 1997; 268; 1 pak
        - Stukken betreffende het goedkeuren van de Besluiten tot wijziging van de dagloonregels Ziektewet van het Tijdelijk instituut voor coördinatie en afstemming (Tica) op grond van art. 15 van de Ziektewet (ZW)., 1995 - 2000; 269; 1 omslag
        - Stukken betreffende het tot stand komen van het voorstel van Wet tot wijziging van de Ziektewet en enkele andere wetten in verband met het uitsluiten van het recht op een sociale zekerheidsuitkering bij vrijheidsontneming en het openstellen van sociale zekerheidsregelingen in die gevallen waarin de tenuitvoerlegging van een vrijheidsstraf of vrijheidsbenemende maatregel buiten een justitiële inrichting plaatsvindt (Wet Sociale Zekerheidsrechten Gedetineerden)., 1995 - 2000; 270-278; 8 pakken en 1 omslag
          - 1995 - 1996, 270
          - 1997 jan. - juli, 271
          - 1997 aug. - nov. 04, 272
          - 1997 nov. 10 - 1998 mrt., 273
          - 1998 apr. - mei 18, 274
          - 1998 mei 29 - 1999 jan., 275
          - 1999 feb. - apr. 19, 276
          - 1999 apr. 21 - dec. 02, 277
          - 1999 dec. 07 - 2000, 278; omslag
        - Stukken betreffende het beantwoorden van Kamervragen van J. van Nieuwenhoven en A.M. Vliegenthart van 24 juni 1997 over de Ziektewet., 1995 - 2001; 279; 1 omslag
        - Stukken betreffende tot stand komen van het voorstel van Wet inzake wijziging van de Ziektewet en enkele andere wetten in verband met de invoering van eigen risicodragen door de werkgever (Wet Eigen Risicodragen Ziektewet)., 1995 - 2001; 280-282; 3 pakken
          - 1995 - 1997, 280
          - 1998 - 2000, 281
          - 2001, 282
        - Stukken betreffende het ontwikkelen van richtlijnen voor de beoordeling van personen met moeilijk objectiveerbare aandoeningen, zoals bijvoorbeeld de vermoeidheidsziekte Myalgische Encephalomyelitis (ME), alsmede het beantwoorden van Kamervragen van A.J. Schimmel en cs hierover., 1996 - 2001; 283-288; 6 pakken
          - 1996 - 1997, 283
          - 1997, 284
          - 1997, 285
          - 1997 - 2001, 286
          - 1998, 287
          - 1998 - 2001, 288
        - Stukken betreffende het tot stand komen van het voorstel van Wet ter verbetering in het eerste ziektejaar en houdende nieuwe regels voor de ziekmelding, re-integratie en de wachttijd van werknemers alsmede met betrekking tot de loondoorbetalingsverplichting van de werkgever (Wet Verbetering Poortwachter)., 1997 - 2001; 289-297; 8 pakken en 1 omslag
          - Algemeen.1997 - 2001, 289-296
            - 1997 - 1999 apr., 289
            - 1999 mei - aug., 290
            - 1999 sep. - 2000 juli, 291
            - 2000 aug. - 2001 mrt. 06, 292
            - 2001 mrt. 16 - apr., 293
            - 2001 mei - juni 19, 294
            - 2001 juni 22 - okt. 02, 295
            - 2001 okt. 08 - dec., 296
          - Reacties,1999 - 2000, 297; omslag
        - Stukken betreffende het adviseren van de staatssecretaris van Sociale Zaken en Werkgelegenheid inzake de beoordeling van personen met moeilijk objectiveerbare aandoeningen als ME (Myalgische Encephalomyelitis) ter behandeling in de Tweede Kamer., 1998; 298-299; 2 pakken
          - 1998 jan. - apr., 298
          - 1998 mei - juli, 299
        - Stukken betreffende het beantwoorden van Kamervragen van M.A.M. de Wit en cs over de stijging van het ziekteverzuim, het toenemend ziekteverzuim bij het Pensioenfonds voor de Gezondheid, Geestelijke en Maatschappelijke Belangen (PGGM), ziekteverzuim en arbeidsongeschiktheid als gevolg van geweld en criminaliteit en een bonussysteem tegen ziekteverzuim, alsmede het informeren van de Eerste en Tweede Kamer over recente onderzoeksbevindingen over ziekteverzuim bij vrouwen., 1998 - 1999; 300; 1 omslag
        - Stukken betreffende het beantwoorden van Kamervragen van J.M.A.M. de Wit van 29 april 1999 inzake korting op loon bij ziekte., 301; 1 omslag
        - Stukken betreffende het beantwoorden van Kamervragen van W.C.G. Voûte-Droste en G. Wilders van 11 mei 1999 inzake de betaling van ziektegeld aan ondernemers., 302; 1 omslag
        - Stukken betreffende het beantwoorden van Kamervragen van A.T.B. Bijleveld-Schouten van 3 maart 2000 over de verhouding tussen een ziekteverzuimverzekeraar en een uitvoeringsinstantie (uvi)., 303; 1 omslag
      - Arbeidsongeschiktheid, B.2.1.2
        - Stukken betreffende het tot stand komen van het wetsvoorstel Jeugdwerkgarantiewet inzake de samenhang tussen de Algemene Kinderbijslagwet (AKW) en de maatregelen ter bestrijding van de jeugdwerkloosheid., 1987 - 1992; 304; 1 pak
        - Stukken betreffende het beantwoorden van Kamervragen van R.L.O. Linschoten en P. Rosenmöller van 30 juni 1992 over de uitspraak van de Centrale Raad van Beroep inzake de hoogte van de inkomenseis Algemene Arbeidsongeschiktheidswet (AAW)., 1989 - 1992; 305; 1 omslag
        - Stukken betreffende het adviseren van de staatssecretaris van Sociale Zaken en Werkgelegenheid naar aanleiding van de uitspraak van de Centrale Raad van Beroep inzake het weigeren van de bedrijfsvereniging van een Algemene Arbeidsongeschiktheidswet (AAW)-uitkering aan een gehuwde vrouw wiens man in het buitenland in loondienst werkte., 1989 - 1993; 306; 1 omslag
        - Stukken betreffende het adviseren van de staatssecretaris van Sociale Zaken en Werkgelegenheid over en het tot stand komen van de Regeling inzake de samenloop van een ongeschiktheidsuitkering met inkomsten uit arbeid op grond van art. 33 van de Algemene Arbeidsongeschiktheidswet (AAW) en art. 44 van de Wet op de Arbeidsongeschiktheidsverzekering (WAO)., 1989 - 1994; 307-308; 1 pak en 1 omslag
          - Advisering,1989 - 1994, 307; pak
          - Totstandkoming,1990 - 1994, 308
        - Stukken betreffende het advies van de Sociale Zekerheidsraad aan de staatssecretaris van Sociale Zaken en Werkgelegenheid over de wijziging van art. 40 van de Wet op de Arbeidsongeschiktheidsverzekering (WAO), met geleidebrief., 1990; 309; 1 omslag
        - Stukken betreffende het adviseren van de minister en staatssecretaris van Sociale Zaken en Werkgelegenheid met betrekking tot het volumebeleid arbeidsongeschiktheidsregelingen., 1990; 310-311; 2 pakken
          - 1990, 310
          - 1990, 311
        - Stukken betreffende het behandelen van het wetsvoorstel met betrekking tot de versterking van het inkomensdervingsbeginsel en bijzondere groepen in de Algemene Arbeidsongeschiktheidswet (AAW), de reparatiegevallen, de intrekking van de Wet Inkomensvoorziening voor Oudere en gedeeltelijk Arbeidsongeschikte werkloze Werknemers (IOAW) en de Wet Inkomensvoorziening Oudere en gedeeltelijk Arbeidsongeschikte gewezen Zelfstandigen (IOAZ) en volledig arbeidsongeschikten zonder feitelijke inkomensderving in de Algemene Bijstandswet (ABW)., 1990 - 1991; 312; 1 pak
        - Stukken betreffende het tot stand komen van de wijziging van de Wet van 3 mei 1989 Stb. 126 (verlenging van het recht op arbeidsongeschiktheidsuitkering op grond van de Algemene Arbeidsongeschiktheidswet (AAW) van personen, wier arbeidsongeschiktheid voor 1 januari 1979 is ingetreden)., 1990 - 1991; 313-316; 4 pakken
          - Algemeen.1990 - 1991, 313-315
            - 1990, 313
            - 1990, 314
            - 1990 - 1991, 315
          - Reacties op de wijziging van de AAW,1990 - 1991, 316
        - Stukken betreffende het laten doen van onderzoek naar de positie van vrouwen in particuliere arbeidsongeschiktheidsverzekeringen en een gezonde kijk op arbeids(on)geschiktheid, aangepaste arbeid en de passende werkgever., 1990 - 1993; 317; 1 omslag
        - Stukken betreffende het tot stand komen van het voorstel van Wet inzake nadere wijziging van de Algemene Arbeidsongeschiktheidswet (AAW) (wijziging van de kring van gerechtigden en van de grondslagvaststelling)., 1990 - 1993; 318-319; 2 pakken
          - 1990 - 1991, 318
          - 1992 - 1993, 319
        - Stukken betreffende correspondentie met de Gemeenschappelijke Medische Dienst (GMD) over de arbeidsparticipatie van gedeeltelijk arbeidsongeschikten naar aanleiding van een motie van enkele kamerleden tijdens de Algemene Politieke en Financiële Beschouwingen van 9 - 11 oktober 1990 met betrekking tot uitbreiding van de GMD en de Arbeidsinspectie., 1990 - 1994; 320; 1 pak